【裁判字號】    96,訴,3968
【裁判日期】    970313
【裁判案由】    搶奪等
【裁判全文】
臺灣臺中地方法院刑事判決              96年度訴字第3968號
公  訴  人  臺灣臺中地方法院檢察署檢察官
被      告  乙○○
                    （現於臺灣臺中看守所羈押中）
上列被告因搶奪等案件，經檢察官提起公訴（96年度偵字第1865
7號、96年度偵字第20322號），本院判決如下：
    主    文
乙○○犯如附表一所示之搶奪罪，共壹拾陸罪，均為累犯，其中
編號七、編號九之罪，各處有期徒刑伍月，其餘每罪各處有期徒
刑捌月，且均應於刑之執行前，令入勞動場所強制工作年，扣
案如附表三編號二、三、四所示之物均沒收。又犯如附表二所示
之竊盜罪，共肆罪，均為累犯，其中編號四之罪，處有期徒刑
月，其餘每罪各處有期徒刑肆月，且均應於刑之執行前，令入勞
動場所強制工作年，扣案如附表三所示之物均沒收。宣告刑中
有期徒刑部分應執行有期徒刑玖年陸月，扣案如附表三所示之物
均沒收。
    犯罪事實
一、乙○○前曾因搶奪案件，經本院以94年度訴字第3069號刑事
    判決判處有期徒刑一年十月，復經臺灣高等法院臺中分院上
    訴駁回確定，甫於民國96年5月14日執行完畢。詎其仍不知
    悔改而染有犯罪習慣，於96年7月間，意圖為自己不法之所
    有，基於搶奪之犯意，分別於附表一所示之時間、地點，以
    如附表一所示之方法，搶奪如附表一所示被害人之財物得逞
    ；另又意圖為自己不法之所有，基於竊盜之犯意，分別於附
    表二所示之時間、地點，以附表二所示之方法，竊取如附表
    二所示被害人之財物得逞。乙○○搶得、竊得上開財物後，
    再分別於同年7月20日、21日及27日，將其中如附表所示被
    害人所有之行動電話共計十九支，分三次陸續變賣給丙○所
    經營位在臺中市○○路2之10號之「五號電訊行」。嗣為警
    於同年7月30日17時許，經乙○○自願性同意搜索後，在其
    位於臺中市○○路167號8樓之1之住處，扣得如附表三、四
    所示之物，再於同日18時許，經乙○○主動帶同員警前往上
    述「五號電訊行」處，扣得乙○○先後於同年7月20日、21
    日及27日變賣手機時所出具之手機讓渡書三張。又如附表一
    編號七、編號九及如附表二編號四所示之各該被害人，於遭
    搶、遭竊後，並未向偵查犯罪機關報案，乙○○在偵查犯罪
    機關未發覺該等犯罪前，即主動帶同員警在其上開住處樓下
    扣得如附表二編號四（即附表四編號四）所示之機車，主動
    告知其為該件竊盜犯罪之行為人，另主動帶同員警在上開電
    訊行扣得載有如附表一編號七、編號九所示手機序號之手機
    讓渡書，並主動告知其為該二件搶奪犯罪之行為人，自首上
    開三件犯罪而接受裁判。
二、案經臺中縣警察局霧峰分局報請臺灣臺中地方法院檢察署檢
    察官偵查起訴。
    理    由
一、被告乙○○之答辯要旨：
  (一)被告乙○○自警、偵訊以降乃至本院審理時所坦承及否認之
    犯行分列如下：
    1.96年7月31日警詢：對如附表一編號一、三、四、十、十
      二、十三、十四、十五、十六及附表二編號一、三、四所
      示犯行坦承不諱。
    2.96年8月2日警詢：對如附表一編號二、五、六、七、八、
      九、十一及如附表二編號二所示犯行坦承不諱。
    3.96年9月7日偵訊：對如附表一編號三、六、七、八、十三
      及附表二編號一所示犯行坦承不諱。
    4.96年10月17日偵訊：對如附表二編號一、三所示犯行坦承
      不諱。
    5.96年11月30日本院準備程序：對如附表一編號六、八、十
      二、十六所示之犯行坦承不諱，否認其餘犯行。
    6.96年12月19日本院審理時具狀：對如附表一編號七、九、
      十六及如附表二編號四所示犯行主張應符合自首之要件，
      否認其餘犯行。
  (二)被告乙○○於本院審理時之辯解：
    1.查獲本件之司法警察原所聲請之搜索票上，記載應受搜索
      處所固為「臺中市○○路167號12樓」，然警察於96年7月
      30日17時許，卻在其位於「臺中市○○路167號8樓之1」
      之住處進行搜索及扣押，該搜索過程不合法，所扣得之物
      不得作為本案證據。
    2.被告雖確曾於7月20、21、27日前往「五號電訊行」變賣
      行搶、行竊所得之手機，但為警所扣得之手機讓渡書三張
      ，其上所記載之手機序號並非全部均為被告所搶得、竊得
      ，手機序號均是證人丙○私自填上的，且該等讓渡書上亦
      無被告簽名確認，證人丙○證述其上所記載之手機均為被
      告變賣等情不實在，被告懷疑係遭證人丙○栽贓。
    3.被害人辛○○、酉○○、丁○○○、辰○○、丑○○等人
      雖於警詢中指認係被告犯案，然員警並未採真人列隊指認
      之方式，該等指述有瑕疵；且其餘被害人等對於被害過程
      之描述，大致均表示只看到行搶人之背影、有戴安全帽、
      無法辨識容貌等語，則上開被害人是否均有能力充分辨認
      被告確為行搶之人，確有疑問。
    4.如附表二編號二所示之犯行（被害人庚○○），被告是撿
      到遺失物，一時貪心佔為己有，應論以侵占罪。
    5.被告雖然犯有多件搶奪、竊盜犯行，但所犯案件數並非如
      起訴書所記載的這麼多，部分犯行係遭員警刻意栽贓。
二、得心證之理由：
  (一)證據能力之說明：
    1.按被告以外之人於審判外之陳述雖不符刑事訴訟法第159
      條之1至之4等四條之規定，而經當事人於審判程序中同意
      作為證據，法院審酌該言詞陳述或書面陳述作成時之情況
      ，認為適當者，亦得為證據；當事人、代理人或辯護人於
      法院調查證據時，知有刑事訴訟法第159條第1項不得為證
      據之情形，而未於言詞辯論終結前聲明異議者，視為有前
      項之同意，同法第159條之5定有明文。立法意旨在於傳聞
      證據未經當事人之反對詰問予以核實，原則上先予排除。
      惟若當事人已放棄反對詰問權，於審判程序中表明同意該
      等傳聞證據可作為證據；或於言詞辯論終結前未聲明異議
      ，基於尊重當事人對傳聞證據之處分權，及證據資料愈豐
      富，愈有助於真實發見之理念，且強化言詞辯論主義，使
      訴訟程式得以順暢進行，上開傳聞證據亦均具有證據能力
      。查如附表一、二所示被害人等於警詢時之言詞陳述，如
      附表一編號八、十二、十六、附表二編號二、四所示被害
      人所出具之贓物認領保管單等書面陳述，以及員警所製作
      之搜索扣押筆錄、扣押物品目錄表及臺中縣警察局車輛尋
      獲電腦輸入單等書面陳述（按該等書面陳述係針對本件個
      案作成，並非員警一般執行職務過程不間斷、有規律而準
      確之記載，有其他執行職務人員足以校對其正確性，且無
      預見日後可能會被提供作為證據之例行性文書，故非刑事
      訴訟法第159條之4第1款規定之例外情形），綜觀全案卷
      證資料所示，其等作成之狀態，並無違背其等個人意思而
      為陳述，或其他違法取供之情形，且公訴人、被告於本院
      審理中對於本件卷內已存在之證據之證據能力均不爭執，
      本院認上開證據並無不當取供之情形，復為本院事實認定
      之重要依據，認為以之作為本案之證據亦屬適當，是上開
      於審判外之言詞、書面陳述，具有證據能力。
    2.中華電信股份有限公司97年2月檢送本院之0000000000號
      行動電話（即附表一編號六被害人甲○○遭搶之行動電話
      ）於97年7月間之雙向通聯紀錄資料（詳本院卷第236至25
      8頁），為電信事業單位承辦相關業務之人，於業務上所
      製作之證明文書，並非為針對本件個案作成，乃通常業務
      過程不間斷、有規律而準確之記載，有其他業務人員足以
      校對其正確性，且無預見日後可能會被提供作為證據之偽
      造動機，應屬例行性業務文書，依刑事訴訟法第159條之4
      第2款之規定，應認有證據能力。
    3.按被告之自白，非出於強暴、脅迫、利誘、詐欺、疲勞訊
      問、違法羈押或其他不當方法，且與事實相符者，得為證
      據，刑事訴訟法第156條第1項定有明文。亦即被告之自白
      係出於自由意思，且與事實相符者，即有證據能力，反之
      ，若係非法取供者，因其陳述非出於任意性，其所為之陳
      述即無證據能力。次按被告陳述其自白係出於不正之方法
      者，應先於其他事證而為調查，指出證明之方法，刑事訴
      訟法第156條第3項定有明文。查被告乙○○自警、偵訊以
      降乃至本院準備程序及審理時，曾分別就如附表一、二所
      示之犯行分別自白在案（詳附表一、二各項證據名稱欄內
      之記載），其固曾爭執其於警詢之自白係因毒癮發作意識
      不清時所取得，並非出於任意性云云，惟查，被告於96年
      7月30日為警查獲當日，即已主動帶同員警在其上開住處
      樓下扣得如附表二編號四（即附表四編號四）所示之機車
      ，且主動告知其為該件竊盜犯罪之行為人，另主動帶同員
      警在上開電訊行扣得載有如附表一編號七、編號九所示手
      機序號之手機讓渡書，並主動告知其為該二件搶奪犯罪之
      行為人，並於警詢時詳細供述該等尚未經司法警察機關查
      知之犯罪細節，且在警詢筆錄最後均能正確、工整簽名其
      上，復於翌日（7月31日）經警送往臺灣臺中地方法院檢
      察署接受內勤檢察官訊問時，明確供稱：最近一次施用毒
      品係在7月29日，又被移送之案件均為其所犯等語，且未
      曾表示過警詢時有何因施用毒品意識不清之情形（詳96年
      度偵字第18657號卷第08至09頁），再於同日檢察官聲請
      本院羈押時，亦明確坦承被移送案件均為其所犯等語，且
      未曾提及任何警詢時因施用毒品意識不清之情形，故被告
      於警詢時之自白，堪信並非在施用毒品而意識不清之狀態
      下所為之陳述，本院亦查無被告於警詢時之自白，有何出
      於強暴、脅迫、利誘、詐欺、疲勞訊問、違法羈押或其他
      不當方法之情形。至於被告於偵訊、本院準備程序時所為
      之自白，除亦無任何出於強暴、脅迫、利誘、詐欺、疲勞
      訊問、違法羈押或其他不當方法之情形外，從被告歷次接
      受訊問所坦承、否認、爭執之犯行部分均不盡相同，且均
      能洋洋灑灑舉出多項答辯等情形以觀，更足認被告完全處
      於得自由、恣意陳述之狀態下甚明。綜上說明，被告於警
      詢、偵查、本院準備程序時所為之自白，均係出於自由意
      志，自均得採為本件判決之基礎。
    4.臺中縣警察局霧峰分局員警固曾於報請檢察官許可後，向
      本院聲請對被告乙○○位於「臺中市○○路167號12樓」
      之住處執行搜索，並經本院以96年度聲搜字第3025號核發
      搜索票在案，惟員警持上開搜索票前往該址執行搜索時，
      並未會晤被告乙○○，經查訪該處管理人員後，查知被告
      實際居住在同棟大樓8樓之1（即臺中市○○路167號8樓之
      1），員警乃改行前往該8樓之1，被告應門後，員警即出
      示證件表明來意，在被告自願性同意後，方進入該處執行
      搜索，而扣得如附表三、四所示之物，並將被告同意之意
      旨記載於搜索扣押筆錄及警詢筆錄內，且均經被告親自簽
      名確認無誤等情，業據證人鍾明隆（即96年7月30日帶隊
      執行搜索之臺中縣警察局霧峰分局偵查隊小隊長）於本院
      審理時具結證述綦詳（詳本院卷第289至293頁），並有本
      院96年度聲搜字第3025號卷、前述搜索扣押筆錄及警詢筆
      錄內被告之親筆簽名等存卷足憑，則被告自警偵訊以降乃
      至本院辯論時，既不爭執曾於上開筆錄親自簽名一節，亦
      始終未曾主張搜索當時有何出於強暴、脅迫、利誘、詐欺
      、違法羈押或其他不當方法而非自願性之同意員警執行搜
      索，甚且主動帶同員警在其上開住處樓下扣得如附表二編
      號四（即附表四編號四）所示之機車，且主動告知其為該
      件竊盜犯罪之行為人，另主動帶同員警在上開電訊行扣得
      載有如附表一編號七、編號九所示手機序號之手機讓渡書
      ，並主動告知其為該二件搶奪犯罪之行為人，而於本院審
      理時主張上開三件犯罪應有自首條件之適用而要求寬典，
      綜合上述各情，足徵本件搜索、扣押過程並無任何不法之
      處，被告空言指摘搜索過程不合法云云，顯然無據，故扣
      案如附表三、四所示之物，均認係合法搜索、扣押過程中
      所得之證物，當有證據能力。
  (二)本案之積極證據：
    1.被告所犯如附表一、二所示之搶奪、竊盜等犯行，除有各
      該附表「證據名稱」欄內所載之各項供述證據、書證附卷
      可稽，並有各項所列證物扣案可佐之外，復經證人丙○於
      偵訊及本院審理時具結證述明確（詳96年度偵字第18657
      號卷第158至159頁；本院卷第63至68頁），並據證人鍾明
      隆（即96年7月30日帶隊執行搜索之臺中縣警察局霧峰分
      局偵查隊小隊長）於本院審理時具結證述綦詳（詳本院卷
      第289至293頁），且有員警所製作之搜索扣押筆錄、扣押
      物品目錄表、現場照片十幀及手機讓渡書三張等在卷可查
      。本院核上開各該供述證據、書證、物證所示情節，均互
      可映佐，且並無矛盾不一之情，均堪採信。又被告歷次接
      受訊問時，所自白之犯行部分雖不盡相同，然其曾自白之
      犯行均有如附表一、二各項所列之其他證據可資佐證，而
      堪認確與事實相符，均得為證據。
    2.至於如附表一編號六所示犯行，檢察官起訴書雖記載犯罪
      日期為96年7月21日，然經本院依職權傳喚證人即被害人
      甲○○到院具結後證稱：雖已無法記得遭搶當日之明確日
      期，但伊十分確定被搶之日應是週四或週五，絕對不是週
      末，因為伊週末時間不會前往被搶之處等語明確（詳本院
      卷第287至289頁），而依據中華電信股份有限公司97年2
      月檢送本院關於證人甲○○遭搶之「0000000000」號行動
      電話於96年7月間之雙向通聯紀錄資料顯示（詳本院卷第
      236至258頁），證人甲○○在96年7月20日15時50分以前
      ，每日均有五至十數通不等之通話紀錄，其使用行動電話
      之習慣及頻率尚稱密集，但自20日15時50分以後直至24日
      18時25分之間（按即證人甲○○所稱領得電信公司補發門
      號SIM卡後開始使用時），該行動電話機及門號均無任何
      成功發話、受話之通話紀錄，又96年7月20日為星期五，
      亦即96年7月21日為星期六，則綜合上述情節以觀，堪認
      證人甲○○遭搶之日期應為96年7月20日無誤，起訴書記
      載為96年7月21日應屬誤載，附此敘明。
  (三)被告辯解不足採信之說明：
    1.被告辯稱員警搜索過程不合法云云，要屬無據，業如前述
      ，資不贅論。
    2.被告雖又辯稱疑遭證人丙○栽贓云云，然查，被告自警偵
      訊以降乃至本院審理時，始終供承確曾於96年7月20、21
      、27日，先後三次前往證人丙○所經營之「五號電訊行」
      變賣其所行搶、行竊所得之手機，且於員警執行搜索、扣
      押當日即向承辦員警表示手機讓渡書上所載之行動電話機
      均為其變賣等語，更於本院審理時主張其中關於如附表一
      編號七、編號九所示手機序號部分，尚有自首減刑之適用
      等情，除有被告歷次供述在卷可按之外，並據證人鍾明隆
      於本院審理時具結證稱：警方有看到手機讓渡書上有被告
      之簽名及按捺指印，被告當時也表示其上所記載之手機均
      是其出售予該電訊行，並未表示讓渡書上所記載之手機有
      部分並非被告所搶得等語（詳本院卷第291頁），而本院
      核證人丙○於警詢、偵訊及本院審理時，對於被告何時前
      往該電訊行變賣手機、前來變賣之次數、總共變賣之數量
      、變賣所得金額、變賣時係由證人丙○當場操作手機一一
      顯示手機序號後登載於讓渡書上，而由被告親自在讓渡書
      上簽名捺印之變賣過程等事項所為之證述內容，均核屬相
      同一致，並無任何矛盾不一之處（詳臺中縣警察局霧峰分
      局中縣霧警偵字第9600號警卷第93至95頁；96年度偵字第
      20322號卷第46至47頁；96年度偵字第18657號卷第158至1
      59頁；本院卷第63至68頁；又證人丙○於警詢之證述，雖
      屬被告以外之人於審判外之言詞陳述，並無證據能力，於
      本件雖未經本院列為積極證據，但尚非不得作為彈劾其偵
      訊及本院審理時之證言可信性之用，附此敘明），又被告
      確實在三張手機讓渡書上均親自簽名捺印，有該等讓渡書
      原本附卷可憑（詳中縣霧警偵字第0960054133號警卷），
      而該等讓渡書上所書寫之手機型號、序號等文字，均為同
      一筆跡、同一墨色，且字跡工整端正，顯為同一時間由同
      一人所書立，且並無事後再刻意增、刪之情事，且依據該
      等讓渡書所載各該手機遭變賣之時間，均在各該手機遭搶
      奪、竊取之後未幾，而在時間點上要無任何悖於事理常情
      之處，綜上所述，證人丙○於偵訊及本院審理時所為之證
      述及該等手機讓渡書所載內容，均堪認屬實，當無疑問，
      被告空言指稱疑遭證人丙○栽贓云云，顯屬無據，無得採
      信。
    3.被告復且爭執被害人指證之可信性，惟查，本案被害人辛○○、酉○○、丁○○○、辰○○、丑○○等人固曾於警
      詢中指認係被告犯案，而其餘被害人大致均表示只看到行
      搶人之背影、有戴安全帽、無法辨識容貌等語，然縱令員
      警於各該被害人接受警詢時，關於指認犯罪行為人之程序
      處理上或有瑕疵，惟各該被害人關於何時、何地遭搶以及
      損失財物等部分所為之指述，尚核與本案其餘證據資料所
      顯示之事實要屬相符，復查無任何影響渠等陳述任意性之
      事由存在，該等部分之供述，除有證據能力之外，亦有相
      當之證據證明力，且本案除各該被害人指證之供述證據之
      外，被告所為之各該犯行，尚有前述各項供述證據、書證
      、物證等資為憑據，並非僅單以被害人指認作為認定被告
      犯罪事實之唯一證據，且絕大部分案件均係員警依據前述
      手機讓渡書所載手機序號，以科學方法循線追查通聯紀錄
      及使用人資料後，而逐一查證屬實，部分案件亦係因警在
      被告上開住處查扣被害人遭搶、遭竊之財物而查悉犯罪事
      實，是則被告以員警並未於偵查過程中以真人列隊指認一
      事，進而爭執各該被害人指述之證據證明力，委不足採。
    4.再查，證人即被害人庚○○於偵訊時，業已具結明確證稱
      ：案發當日中午12時許，係將包包放在機車腳踏墊上，伊
      背對機車，轉過身就發現包包不見了，沿路尋找未獲，再
      回到（發現包包不見地點之）肉圓店問店家有無看到伊的
      包包，老闆說當時有看到一個人站在伊後面，一轉身就走
      了等語（詳96年度偵字第18657號卷第152至153頁），足
      見被害人庚○○確係於附表二編號二所載之時間、地點，
      遭人竊走財物，惟並未目睹行竊之人之行竊過程。被告雖
      辯稱係拾得遺失物云云，然經本院進而訊問其拾得遺失物
      之相關細節時，被告答稱：在臺中市後火車站一家商店門
      口撿到，包包是掉在門口一出來的地方，發現時間是早上
      十點多云云，然臺中市後火車站地處臺中市中心，早上十
      點多正是其周邊區域往來交通繁忙，商業活動鼎盛之時間
      ，被告稱該包包遺落在商店門口，理應易為熙來攘往之路
      人或店家得以馬上看到並作適當之處理，且設若果如被告
      所稱該部分僅涉及侵占遺失物，被告對此有利於己之事實
      ，又豈有在歷次警詢、偵訊時，均對此未置一詞之道理？
      綜上，足徵被告砌詞辯稱該部分係拾得遺失物云云，不足
      採信。
    5.末查，被告尚且辯稱雖然犯有多件搶奪、竊盜之犯行，但
      所犯案件並非如起訴書所記載的這麼多云云，然衡諸被告
      對於究竟哪些案件為其所犯，哪些案件為員警栽贓，其所
      自白及爭執之案件，自其於警、偵訊以降乃至本院審理時
      ，始終莫衷一是，而如附表一、二所示之各該犯罪事實，
      除據各該被害人指述、證述在卷外，並有前述各項供述證
      據、書證、物證等資為憑據，且絕大部分案件均係員警依
      據前述手機讓渡書所載手機序號，以科學方法循線追查通
      聯紀錄及使用人資料後，而逐一查證屬實，部分案件亦係
      因警在被告上開住處查扣被害人遭搶、遭竊之財物而查悉
      犯罪事實，均業如前述，被告空言泛稱遭員警栽贓云云，
      實不足採信。
  (四)結論：
    被告所犯如附表一所示之搶奪犯行共十六件及如附表二所示
    之竊盜犯行共四件，均事證明確，被告所辯不足採信，其犯
    行洵堪認定。
三、論罪科刑部分：
  (一)核被告就附表一所示之十六次搶奪犯行，均係犯刑法第325
    條第1項之搶奪罪；就附表二所示之四次竊盜犯行，均係犯
    刑法第320條第1項之竊盜罪。又被告所犯如附表一所示之十
    六次搶奪犯行及如附表二所示之四次竊盜犯行之間，均犯意
    各別，行為互異，應分論併罰。
  (二)查被告前曾因搶奪案件，經本院以94年度訴字第3069號刑事
    判決判處有期徒刑一年十月，復經臺灣高等法院臺中分院上
    訴駁回確定，甫於民國96年5月14日執行完畢，有臺灣臺中
    地方法院檢察署刑案資料查註紀錄表及臺灣高等法院被告前
    案紀錄表各一件在卷可稽，其於受有期徒刑之執行完畢後，
    五年內故意再犯本案十六件搶奪及四件竊盜等有期徒刑以上
    之罪，均為累犯，各應依刑法第47條第1項規定加重其刑。
  (三)再查如附表一編號七、編號九及如附表二編號四所示之各該
    被害人，於遭搶、遭竊後，並未向偵查犯罪機關報案，被告
    在偵查犯罪機關未發覺該等犯罪前，即主動帶同員警在其上
    開住處樓下扣得如附表二編號四（即附表四編號四）所示之
    機車，且主動告知其為該件竊盜犯罪之行為人，另主動帶同
    員警在上開電訊行扣得載有如附表一編號七、編號九所示手
    機序號之手機讓渡書，並主動告知其為該二件搶奪犯罪之行
    為人，因而自首上開三件犯罪而接受裁判等情，業據證人鍾
    明隆於本院審理時具結證述綦詳，本院審酌被告於本院準備
    程序及審理時，雖空言砌詞否認犯行，犯後態度已然不佳，
    然其為員警查獲之初及接受警詢當時，尚能主動配合警方調
    查，並提供犯罪線索供員警查證，故上開三件犯行部分，仍
    適合依刑法第62條前段之規定，減輕其刑，並於前述依累犯
    規定加重其刑後，再減輕之。至於如附表一編號十六所示犯
    行，被告雖亦主張符合自首之條件，然該案係因員警在被告
    上開住處扣得被害人遭搶之財物而查知被告涉犯該部分搶奪
    犯行後，被告始於其後警詢時坦承該件犯行一節，亦據證人
    鍾明隆於本院審理時證述明確，且有該份警詢筆錄在卷可按
    ，故該件搶奪犯行即難認有自首條件之適用，附此敘明。
  (四)爰審酌被告前因搶奪案件，甫經判刑確定、執行完畢，業如
    前述，除堪認被告素行非佳外，其在先前已有搶奪刑事犯罪
    紀錄之情形下，竟仍不知悛悔警惕，年值青壯，不思以正當
    手段獲取財物，甫於前案執行完畢後未幾，即再為本案多達
    十六次搶奪及四次竊盜犯行，除造成被害人財產上損害外，
    亦嚴重危害社會治安，且其常騎乘機車擇定獨行被害女子遂
    行搶奪犯行，其犯罪手段難認平和，且犯罪動機、目的亦非
    良善，殊值非難，再衡酌被告犯後時而坦承犯行，時而否認
    犯行，非但砌詞狡辯，並於本院審理時空言執稱係遭承辦員
    警及證人丙○栽贓誣陷，毫無悔悟遷善之意，其犯罪後態度
    惡劣，及其竊盜及搶奪之財物數量、價值，暨其智識程度、
    生活狀況等一切情狀，分別量處如主文所示之刑，並就有期
    徒刑部分合併定其應執行之刑，以示懲儆。
  (五)末查，被告年值青壯，非無謀生能力之人，且參諸其自91年
    間迄今，已有多次竊盜、搶奪、贓物、毒品等前科，均經法
    院多次判處有罪確定，一再入監執行後旋即再為竊盜及搶奪
    犯行不輟，暨被告所犯本案竊盜及搶奪犯行之模式幾乎固定
    ，足見其有圖不勞而獲之惡習且欠缺正確工作觀念，而有犯
    罪之習慣甚明，而檢察官亦聲請本院為強制工作之諭知。是
    為協助被告再社會化，應命其進入勞動場所強制工作，俾矯
    正其偏差之人格及行為，訓練其謀生能力並培養勤勞工作之
    人生觀，爰依刑法第90條第1項、第2項之規定，諭知於刑之
    執行前，令入勞動場所，強制工作，其期間為三年。又被告
    既係有犯罪之習慣而為本案十六次搶奪及四次竊盜犯行，自
    應於各該犯行之宣告刑，均諭知前揭於刑之執行前，令入勞
    動場所，強制工作，其期間為三年之保安處分。次按十八歲
    以上之竊盜犯、贓物犯，有犯罪之習慣者，得於刑之執行前
    ，令入勞動場所強制工作三年。竊盜犯贓物犯保安處分條例
    第3條第1項、第5條第1項固定有明文。惟按「應執行之刑未
    達一年以上者，不適用竊盜犯贓物犯保安處分條例，該條例
    第2條第4項規定甚明，該條項所稱應執行之刑，係限於因犯
    該條例所定之竊盜罪或贓物罪所定之應執行刑而言（最高法
    院84年度台非字第368號判決意旨參照）。從而，本案被告
    所犯附表二之四次竊盜罪之宣告刑合計雖為有期徒刑一年三
    月，惟綜核本案之宣告刑整體比例定其應執行之結果，就附
    表二之四次竊盜罪之執行刑部分尚未達一年，甚為明確。依
    前開說明，附表二之四次竊盜犯行之諭知強制工作部分，自
    無竊盜犯贓物犯保安處分條例之適用，均仍應適用刑法第90
    條第1項、第2項之規定，附此敘明。再按「保安處分並非刑
    罰，故刑法數罪併罰之觀念，不能適用於保安處分，且刑法
    第51條對於保安處分之執行並無規定，自不能適用刑法第51
    條定其應執行之保安處分。而強制工作為保安處分之一種，
    如宣告多數強制工作者，應依保安處分執行法第4條之1第1
    項第4款比照同法第1款規定執行之，該條項之規定為宣告多
    數保安處分之執行方法，不能資為應由法院定其應執行保安
    處分之依據」（最高法院77年度台抗字第639號、90年度台
    抗字第308號判決意旨參照）。則本案自應僅就有期徒刑部
    分定其應執行之刑，無就多數強制工作定其應執行保安處分
    之餘地。從而，如主文所示之保安處分，無從依刑法第51條
    定其應執行之保安處分，此部分係屬檢察官之職權，應由檢
    察官依保安處分執行法第4條之1第1項第4款所定之執行方法
    執行之（即宣告多數強制工作，期間相同者，執行其一），
    併予敘明（參見司法院74年3月6日 (74)廳刑一字第170號函
    釋意見，亦同此旨）。
  (六)扣案如附表三所示之物，均為被告所有，其中編號一所示之
    物，係用以犯竊盜犯行所用之物，編號二、三、四所示之物
    ，均係用以犯竊盜及搶奪犯行所用之物，業據被告陳明在卷
    ，爰依刑法第38條第1項第2款之規定，於宣告刑及應執行刑
    部分，均宣告沒收。
四、據上論斷，應依刑事訴訟法第299條第1項前段，刑法第325
    條第1項、第320條第1項、第47條第1項、第62條前段、第51
    條第5款、第90條第1項、第2項、第38條第1項第2款，刑法
    施行法第1條之1，判決如主文。
中    華    民    國    97    年    3     月    13    日
            刑事第十二庭  審判長法  官  莊深淵
                                法  官  羅智文
                                法  官  廖慧如
以上正本證明與原本無異。
如不服本判決，應於收受送達後10日內向本院提出上訴書狀（應
敘述具體理由並附繕本）。上訴書狀如未敘述理由，應於上訴期
間屆滿後20日內補提理由書於本院。
                                書記官  王美珍
中    華    民    國    97    年    3     月    13    日
附錄論罪科刑法條
中華民國刑法第325條第1項
意圖為自己或第三人不法之所有，而搶奪他人之動產者，處6月
以上5年以下有期徒刑。
中華民國刑法第320條第1項
意圖為自己或第三人不法之所有，而竊取他人之動產者，為竊盜
罪，處5年以下有期徒刑、拘役或5百元以下罰金。
附表一（搶奪部分）
┌─┬─┬────┬────┬────┬──────┬────────┬───┐
│編│被│犯罪時間│犯罪地點│犯罪方法│被害人損失財│證據名稱（時間均│備  註│
│號│害│（均為民│        │        │物（幣別：新│為民國96年）    │      │
│  │人│國96年）│        │        │臺幣）      │                │      │
├─┼─┼────┼────┼────┼──────┼────────┼───┤
│一│李│7月12日 │臺中市明│趁步行之│皮包1只（內 │(一)被告7月31日警 │      │
│  │來│下午1時 │義街23號│己○○不│有現金約4000│  詢時自白、9月7│（無）│
│  │金│許      │附近    │備之際，│元、國民身分│  日偵訊時自白  │      │
│  │  │        │        │自己○○│證、信用卡、│(二)被害人警詢之指│      │
│  │  │        │        │後方搶奪│行動電話1支 │  述（指認特徵：│      │
│  │  │        │        │皮包    │等財物）    │  深色衣服、深色│      │
│  │  │        │        │        │            │  安全帽）      │      │
│  │  │        │        │        │            │(三)7月20日手機讓 │      │
│  │  │        │        │        │            │  渡書上載有手機│      │
│  │  │        │        │        │            │  序號：00000000│      │
│  │  │        │        │        │            │  0000000       │      │
├─┼─┼────┼────┼────┼──────┼────────┼───┤
│二│楊│7月17日 │臺中市西│趁步行之│紅色手提袋1 │(一)被告8月2日警詢│      │
│  │思│下午3時 │區○村路│巳○○不│只（內有行動│  時自白        │（無）│
│  │玲│30分許  │1段270巷│備之際，│電話2支、大 │(二)被害人警詢之指│      │
│  │  │        │24號附近│自巳○○│陸身分證1張 │  述（指認特徵：│      │
│  │  │        │        │後方搶奪│、居留證、現│  藍色上衣、重機│      │
│  │  │        │        │皮包    │金1萬元、港 │  車）          │      │
│  │  │        │        │        │幣20元等財物│(三)7月20日手機讓 │      │
│  │  │        │        │        │）          │  渡書上載有手機│      │
│  │  │        │        │        │            │  序號：00000000│      │
│  │  │        │        │        │            │  0000000       │      │
├─┼─┼────┼────┼────┼──────┼────────┼───┤
│三│林│7月19日 │臺中縣霧│趁步行之│灰色手提包1 │(一)被告7月31日警 │      │
│  │英│上午10時│峰鄉民生│辛○○不│只（內有林英│  詢時自白、9月7│（無）│
│  │嬌│15分許  │路與新開│備之際，│嬌之機車駕照│  日偵訊時自白  │      │
│  │  │        │街口    │自對向搶│、汽車駕照、│(二)被害人警詢之指│      │
│  │  │        │        │奪皮包  │國泰世華銀行│  述、偵訊之證述│      │
│  │  │        │        │        │信用卡、現金│  （指認特徵：白│      │
│  │  │        │        │        │約2500元、林│  色短袖上衣、戴│      │
│  │  │        │        │        │英嬌、林錦堂│  安全帽、瘦高）│      │
│  │  │        │        │        │、陳允等人印│                │      │
│  │  │        │        │        │章、行動電話│                │      │
│  │  │        │        │        │1支等財物） │                │      │
├─┼─┼────┼────┼────┼──────┼────────┼───┤
│四│謝│7月19日 │臺中市北│趁步行之│米色手提包1 │(一)被告7月31日警 │      │
│  │美│中午12時│區○○街│酉○○不│只（內有50張│  詢時自白      │（無）│
│  │玲│18分許  │19號    │備之際，│空白支票、1 │(二)被害人警詢之指│      │
│  │  │        │        │搶走皮包│張客票、行動│  述（指認特徵：│      │
│  │  │        │        │        │電話2支、國 │  黑色上衣、深色│      │
│  │  │        │        │        │民身分證、駕│  機車、瘦高）  │      │
│  │  │        │        │        │照、行車執照│(三)7月21日手機讓 │      │
│  │  │        │        │        │、健保卡各1 │  渡書上載有手機│      │
│  │  │        │        │        │張、合作金庫│  序號：00000000│      │
│  │  │        │        │        │及日盛銀行金│  0000000       │      │
│  │  │        │        │        │融卡各1張、 │                │      │
│  │  │        │        │        │富邦及匯豐銀│                │      │
│  │  │        │        │        │行信用卡各1 │                │      │
│  │  │        │        │        │張、現金約  │                │      │
│  │  │        │        │        │8000元）    │                │      │
├─┼─┼────┼────┼────┼──────┼────────┼───┤
│五│吳│7月20日 │臺中市南│趁步行之│黑色皮包1只 │(一)被告8月2日警詢│      │
│  │黃│下午1時 │區○○路│丁○○○│（內有行動電│  時自白        │（無）│
│  │秀│許      │靠近彰化│不備之際│話1支、眼鏡1│(二)被害人警詢之指│      │
│  │貞│        │銀行附近│，將吳黃│副、現金約  │  述（指認特徵：│      │
│  │  │        │        │秀貞置於│600元等財物 │  土黃色上衣、黑│      │
│  │  │        │        │機車踏板│）          │  色安全帽、重機│      │
│  │  │        │        │上皮包搶│            │  車）          │      │
│  │  │        │        │走      │            │(三)7月21日手機讓 │      │
│  │  │        │        │        │            │  渡書上載有手機│      │
│  │  │        │        │        │            │  序號：00000000│      │
│  │  │        │        │        │            │  0000000       │      │
├─┼─┼────┼────┼────┼──────┼────────┼───┤
│六│洪│7月20日 │臺中市西│趁甲○○│黑色皮包1只 │(一)被告8月2日警詢│      │
│  │薇│下午某時│區○○街│在麵攤前│（內有現金  │  時自白、9月7日│（無）│
│  │欣│（起訴書│55之2號 │吃東西不│3000元、健保│  偵訊時自白、11│      │
│  │  │誤載為7 │前      │備之際，│IC卡、金融卡│  月30日本院準備│      │
│  │  │月21日中│        │徒手搶走│、駕照、行照│  程序時自白    │      │
│  │  │午12時10│        │甲○○置│、行動電話1 │(二)被害人於本院審│      │
│  │  │分許）  │        │於身旁之│支等財物）  │  理時之證述    │      │
│  │  │        │        │皮包    │            │(三)7月20日手機讓 │      │
│  │  │        │        │        │            │  渡書上載有手機│      │
│  │  │        │        │        │            │  序號：00000000│      │
│  │  │        │        │        │            │  0000000       │      │
│  │  │        │        │        │            │(四)中華電信股份有│      │
│  │  │        │        │        │            │  限公司檢送之被│      │
│  │  │        │        │        │            │  害人甲○○所使│      │
│  │  │        │        │        │            │  用0000000000號│      │
│  │  │        │        │        │            │  行動電話96年7 │      │
│  │  │        │        │        │            │  月間之雙向通聯│      │
│  │  │        │        │        │            │  紀錄資料      │      │
├─┼─┼────┼────┼────┼──────┼────────┼───┤
│七│葉│7月22日 │臺中縣霧│趁步行之│灰色手提袋1 │(一)被告8月2日警詢│本件符│
│  │桂│上午7時 │峰鄉育群│未○○不│只（內有現金│  時自白、9月7日│合自首│
│  │琴│30分許  │路之興農│備之際，│5000元、行動│  偵訊時自白、本│之要件│
│  │  │        │超商附近│從未○○│電話1支）   │  院審理時主張符│      │
│  │  │        │        │後方搶走│            │  合自首要件    │      │
│  │  │        │        │手提袋  │            │(二)被害人警詢之指│      │
│  │  │        │        │        │            │  述、偵訊之證述│      │
│  │  │        │        │        │            │  （指認特徵：黑│      │
│  │  │        │        │        │            │  色半罩式安全帽│      │
│  │  │        │        │        │            │  、重機車）    │      │
│  │  │        │        │        │            │(三)7月27日手機讓 │      │
│  │  │        │        │        │            │  渡書上載有手機│      │
│  │  │        │        │        │            │  序號：00000000│      │
│  │  │        │        │        │            │  0000000       │      │
├─┼─┼────┼────┼────┼──────┼────────┼───┤
│八│林│7月23日 │臺中縣霧│趁步行之│咖啡色皮包1 │(一)被告8月2日警詢│      │
│  │碧│上午8時 │峰鄉民主│癸○○不│只（內有行動│  時自白、9月7日│（無）│
│  │滿│20分許  │街與德泰│備之際，│電話1支、現 │  偵訊時自白、11│      │
│  │  │        │街口    │自林碧左│金約2000元、│  月30日本院準備│      │
│  │  │        │        │後方搶走│健保卡、鑰匙│  程序時自白    │      │
│  │  │        │        │皮包    │、金戒指、玉│(二)被害人警詢之指│      │
│  │  │        │        │        │戒指等物）  │  述（指認特徵：│      │
│  │  │        │        │        │            │  深色上衣、深色│      │
│  │  │        │        │        │            │  重型機車）    │      │
│  │  │        │        │        │            │(三)7月27日手機讓 │      │
│  │  │        │        │        │            │  渡書上載有手機│      │
│  │  │        │        │        │            │  序號：00000000│      │
│  │  │        │        │        │            │  0000000       │      │
│  │  │        │        │        │            │(四)扣案物證：玉戒│      │
│  │  │        │        │        │            │  指1只（業已發 │      │
│  │  │        │        │        │            │  還被害人）    │      │
│  │  │        │        │        │            │(五)被害人所出具之│      │
│  │  │        │        │        │            │  贓物認領保管收│      │
│  │  │        │        │        │            │  據            │      │
├─┼─┼────┼────┼────┼──────┼────────┼───┤
│九│廖│7月23日 │臺中市西│趁步行之│手提包1只（ │(一)被告8月2日警詢│本件符│
│  │莊│上午10時│區○○街│申○○○│內有行動電話│  時自白、本院審│合自首│
│  │淑│許      │441號前 │不備之際│1支、手巾等 │  理時主張符合自│之要件│
│  │美│        │        │，從廖莊│物）        │  首要件        │      │
│  │  │        │        │淑美左後│            │(二)被害人警詢之指│      │
│  │  │        │        │方搶走手│            │  述（指認特徵：│      │
│  │  │        │        │提包    │            │  黑色上衣、黑色│      │
│  │  │        │        │        │            │  安全帽、黑色重│      │
│  │  │        │        │        │            │  機車）        │      │
│  │  │        │        │        │            │(三)7月27日手機讓 │      │
│  │  │        │        │        │            │  渡書上載有手機│      │
│  │  │        │        │        │            │  序號：00000000│      │
│  │  │        │        │        │            │  0000000       │      │
├─┼─┼────┼────┼────┼──────┼────────┼───┤
│十│張│7月23日 │臺中市北│趁步行之│金黃色手提包│(一)被告7月31日警 │      │
│  │毓│11時20分│區○○路│丑○○不│1只（內有國 │  詢時自白      │（無）│
│  │玲│許      │275號前 │備之際，│民身分證、健│(二)被害人警詢之指│      │
│  │  │        │        │自丑○○│保卡、行動電│  述、偵訊之證述│      │
│  │  │        │        │左後方搶│話2支、紅包 │  （指認特徵：黑│      │
│  │  │        │        │走手提包│袋數個、現金│  色上衣、黑色半│      │
│  │  │        │        │後，快步│約13000元等 │  罩式安全帽、瘦│      │
│  │  │        │        │跑向停放│財物）（又遭│  高）          │      │
│  │  │        │        │在前約10│搶隔日已尋回│(三)7月27日手機讓 │      │
│  │  │        │        │公尺處之│金黃色手提包│  渡書上載有手機│      │
│  │  │        │        │深色重機│、國民身分證│  序號：00000000│      │
│  │  │        │        │車，隨即│、健保卡、行│  0000000       │      │
│  │  │        │        │騎乘該機│動電話1支序 │                │      │
│  │  │        │        │車逃逸  │號：00000000│                │      │
│  │  │        │        │        │31546）     │                │      │
├─┼─┼────┼────┼────┼──────┼────────┼───┤
│十│蘇│7月24日 │臺中市南│趁步行之│咖啡色手提袋│(一)被告8月2日警詢│      │
│一│淑│上午9時 │區信義南│亥○○不│1只（內有行 │  時自白        │（無）│
│  │貞│許      │街396號 │備之際，│動電話1支、 │(二)被害人警詢之指│      │
│  │  │        │前附近  │從亥○○│國民身分證、│  述、偵訊之證述│      │
│  │  │        │        │左後方搶│提款卡、駕照│  （指認特徵：深│      │
│  │  │        │        │提手提袋│、行照等物）│  色上衣、深色安│      │
│  │  │        │        │        │            │  全帽）        │      │
│  │  │        │        │        │            │(三)7月27日手機讓 │      │
│  │  │        │        │        │            │  渡書上載有手機│      │
│  │  │        │        │        │            │  序號：00000000│      │
│  │  │        │        │        │            │  0000000       │      │
├─┼─┼────┼────┼────┼──────┼────────┼───┤
│十│鍾│7月24日 │臺中市東│趁鍾羅翠│黑色皮包1只 │(一)被告7月31日警 │      │
│二│羅│上午10時│區○○街│笭向攤販│（內有支票3 │  詢時自白、11月│（無）│
│  │翠│許      │12巷口  │買菜不備│張、存摺6本 │  30日本院準備程│      │
│  │苓│        │        │之際，搶│、行動電話4 │  序時自白      │      │
│  │  │        │        │走放置於│支、印章10餘│(二)被害人警詢之指│      │
│  │  │        │        │戌○○○│只、紅色小皮│  述、偵訊之證述│      │
│  │  │        │        │身旁機車│包2只、藍色 │(三)扣案物證：支票│      │
│  │  │        │        │之腳踏板│小皮包4只、 │  1張、紅色小皮 │      │
│  │  │        │        │上皮包  │棕色小皮包4 │  包1只（業已發 │      │
│  │  │        │        │        │只、勞健保卡│  還被害人）    │      │
│  │  │        │        │        │、金融卡2張 │(四)被害人所出具之│      │
│  │  │        │        │        │、現金約3000│  贓物認領保管收│      │
│  │  │        │        │        │元、戌○○○│  據            │      │
│  │  │        │        │        │及蔣東海之國│                │      │
│  │  │        │        │        │民身分證各1 │                │      │
│  │  │        │        │        │張等財物）  │                │      │
├─┼─┼────┼────┼────┼──────┼────────┼───┤
│十│程│7月24日 │臺中縣大│趁步行之│藍色皮包1只 │(一)被告7月31日警 │      │
│三│淑│下午4時 │里市大里│辰○○不│（內有國民身│  詢時自白、9月7│（無）│
│  │美│許      │路41-1號│備之際，│分證1張、行 │  日偵訊時自白  │      │
│  │  │        │前      │自辰○○│動電話1支、 │(二)被害人警詢之指│      │
│  │  │        │        │後方搶走│日盛銀行、玉│  述、偵訊之證述│      │
│  │  │        │        │皮包    │山銀行、萬泰│  （指認特徵：白│      │
│  │  │        │        │        │銀行信用卡、│  色短袖上衣、銀│      │
│  │  │        │        │        │健保卡、現金│  色機車車牌末3 │      │
│  │  │        │        │        │800元等財物 │  碼為「427」號 │      │
│  │  │        │        │        │）          │  、瘦高）      │      │
│  │  │        │        │        │            │(三)7月27日手機讓 │      │
│  │  │        │        │        │            │  渡書上載有手機│      │
│  │  │        │        │        │            │  序號：00000000│      │
│  │  │        │        │        │            │  0000000       │      │
├─┼─┼────┼────┼────┼──────┼────────┼───┤
│十│郭│7月26日 │臺中市西│趁步行之│咖啡包皮包1 │(一)被告7月31日警 │      │
│四│美│下午6時 │區○村路│卯○○不│只（國民身分│  詢時自白      │（無）│
│  │英│許      │270巷口 │備之際，│證、健保卡、│(二)被害人警詢之指│      │
│  │  │        │        │搶走皮包│提款卡、信用│  述（指認特徵：│      │
│  │  │        │        │        │卡、行動電話│  白色上衣、瘦高│      │
│  │  │        │        │        │1支、現金   │  ）            │      │
│  │  │        │        │        │2000元、日幣│(三)7月27日手機讓 │      │
│  │  │        │        │        │1萬7000元等 │  渡書上載有手機│      │
│  │  │        │        │        │財物）      │  序號：00000000│      │
│  │  │        │        │        │            │  0000000       │      │
├─┼─┼────┼────┼────┼──────┼────────┼───┤
│十│張│7月27日 │臺中市西│趁步行之│皮包1只（內 │(一)被告7月31日警 │      │
│五│貴│上午7時 │區○○街│子○○不│有現金約3至4│  詢時自白      │（無）│
│  │英│30分許  │與大明街│備之際，│萬元、行動電│(二)被害人警詢之指│      │
│  │  │        │口      │自子○○│話2支、證件 │  述、偵訊之證述│      │
│  │  │        │        │右後方搶│1批等財物） │  （指認特徵：黑│      │
│  │  │        │        │奪皮包  │            │  色上衣、深色全│      │
│  │  │        │        │        │            │  罩式安全帽、深│      │
│  │  │        │        │        │            │  色機車、瘦高）│      │
│  │  │        │        │        │            │(三)7月27日手機讓 │      │
│  │  │        │        │        │            │  渡書上載有手機│      │
│  │  │        │        │        │            │  序號：00000000│      │
│  │  │        │        │        │            │  0000000       │      │
├─┼─┼────┼────┼────┼──────┼────────┼───┤
│十│吳│7月30日 │臺中市東│趁騎機車│LV手提袋1只 │(一)被告7月31日警 │      │
│六│怜│下午4時 │興路與大│之戊○○│（內有行動電│  詢時自白、11月│（無）│
│  │緩│10分許  │墩二街口│不備之際│話1支、文書 │  30日本院準備程│      │
│  │  │        │        │，自吳怜│業務資料1份 │  序時自白      │      │
│  │  │        │        │緩右後方│、現金150元 │(二)被害人警詢之指│      │
│  │  │        │        │搶走放置│、駕照、行照│  述（指認特徵：│      │
│  │  │        │        │在機車踏│等財物）    │  黑色上衣、黑色│      │
│  │  │        │        │板上之手│            │  半罩式安全帽、│      │
│  │  │        │        │提袋    │            │  銀色重機車）  │      │
│  │  │        │        │        │            │(三)扣案物證：LV手│      │
│  │  │        │        │        │            │  提袋1只、行動 │      │
│  │  │        │        │        │            │  電話1支（序號 │      │
│  │  │        │        │        │            │  ：000000000000│      │
│  │  │        │        │        │            │  06）（業已發還│      │
│  │  │        │        │        │            │  被害人）      │      │
│  │  │        │        │        │            │(四)被害人所出具之│      │
│  │  │        │        │        │            │  贓物認領保管收│      │
│  │  │        │        │        │            │  據            │      │
└─┴─┴────┴────┴────┴──────┴────────┴───┘
附表二（竊盜部分）
┌─┬─┬────┬────┬────┬──────┬─────────┬────┐
│編│被│犯罪時間│犯罪地點│犯罪手法│被害人損失財│證據名稱（均為民國│ 備  註 │
│號│害│（均為民│        │        │物（幣別：新│96年）            │        │
│  │人│國96年）│        │        │臺幣）      │                  │        │
├─┼─┼────┼────┼────┼──────┼─────────┼────┤
│一│林│7月9日上│臺中縣霧│趁壬○○│藍色手提袋1 │(一)被告7月31日警詢 │        │
│  │淑│午8時10 │峰鄉民主│在打電話│只（內有支票│  時自白、9月7日偵│ （無） │
│  │慧│分許    │街市場  │不注意之│1張、印章2枚│  訊時自白、10月17│        │
│  │  │        │D70攤位 │際，竊取│、壬○○及林│  日偵訊時自白    │        │
│  │  │        │前      │壬○○放│世祥之國民身│(二)被害人警詢之指述│        │
│  │  │        │        │置在機車│分證、健保卡│  、偵訊之證述（指│        │
│  │  │        │        │置物箱內│各1張、行照 │  認特徵：白色短T │        │
│  │  │        │        │之藍色手│、機車保險、│  恤、黑色長褲、紅│        │
│  │  │        │        │提袋    │金戒指1只、 │  色運動鞋、黑色半│        │
│  │  │        │        │        │賣地契約1本 │  罩式安全帽、銀色│        │
│  │  │        │        │        │、現金約1萬 │  迪爵重機車）    │        │
│  │  │        │        │        │4000元等）  │                  │        │
├─┼─┼────┼────┼────┼──────┼─────────┼────┤
│二│李│7月20日 │臺中市西│趁庚○○│暗紅包皮包1 │(一)被告8月2日警詢時│        │
│  │秋│中午12時│區○○街│在店家前│只（內有現金│  自白            │ （無） │
│  │音│10分許  │與公正路│買東西不│4000元、健保│(二)被害人偵訊之證述│        │
│  │  │        │口      │注意之際│IC卡、金融卡│(三)7月21日手機讓渡 │        │
│  │  │        │        │，竊取李│、駕照、行照│  書上載有手機序號│        │
│  │  │        │        │秋音置於│、行動電話1 │  ：00000000000000│        │
│  │  │        │        │機車腳踏│支、黑色小皮│  314             │        │
│  │  │        │        │板之皮包│包1只、瑞士 │(四)扣案物證：黑色小│        │
│  │  │        │        │        │刀4支、指甲 │  皮包1只、瑞士刀 │        │
│  │  │        │        │        │刀2支等財物 │  4支、指甲刀2支（│        │
│  │  │        │        │        │）          │  業已發還被害人）│        │
│  │  │        │        │        │            │(五)被害人所出具之贓│        │
│  │  │        │        │        │            │  物認領保管收據  │        │
├─┼─┼────┼────┼────┼──────┼─────────┼────┤
│三│王│7月25日 │臺中縣霧│放置在機│手提包1只（ │(一)被告7月31日警詢 │        │
│  │麗│上午8時 │峰鄉中正│車前菜籃│內有現金約  │  時自白、10月17日│ （無） │
│  │敏│許      │村萊園路│裡之手提│3000元、證件│  偵訊時自白      │        │
│  │  │        │15-3號前│包遭竊  │1批、提款卡2│(二)被害人警詢之指述│        │
│  │  │        │        │        │卡、信用卡3 │  、偵訊之證述（指│        │
│  │  │        │        │        │張等財物）  │  認特徵：紅色上衣│        │
│  │  │        │        │        │            │  、深色牛仔褲、黑│        │
│  │  │        │        │        │            │  色全罩安全帽、紅│        │
│  │  │        │        │        │            │  色或藍色機車、瘦│        │
│  │  │        │        │        │            │  高）            │        │
├─┼─┼────┼────┼────┼──────┼─────────┼────┤
│四│楊│7月30日 │臺中市西│停放遭竊│NPY-757機車 │(一)被告7月31日警詢 │本件符合│
│  │美│中午12時│區○○路│        │            │  時自白、本院審理│自首之要│
│  │榛│許      │一段97巷│        │            │  時主張符合自首要│件      │
│  │、│        │16 號前 │        │            │  件              │        │
│  │莊│        │        │        │            │(二)被害人午○○（所│        │
│  │登│        │        │        │            │  有人）警詢之指述│        │
│  │宏│        │        │        │            │  、偵訊之證述    │        │
│  │  │        │        │        │            │(三)被害人寅○○（使│        │
│  │  │        │        │        │            │  用人）警詢之指述│        │
│  │  │        │        │        │            │(四)扣案物證：NPY-75│        │
│  │  │        │        │        │            │  7機車1部        │        │
│  │  │        │        │        │            │(五)被害人所出具之贓│        │
│  │  │        │        │        │            │  物認領保管單    │        │
│  │  │        │        │        │            │(六)臺中縣警察局車輛│        │
│  │  │        │        │        │            │  尋獲電腦輸入單  │        │
└─┴─┴────┴────┴────┴──────┴─────────┴────┘
附表三（扣案證物，均為供被告犯罪所用之物）
┌─┬───────────┬─────┬─────┐
│  │ 扣案物               │所有人    │ 備註     │
├─┼───────────┼─────┼─────┤
│一│作案用機車鑰匙3支     │乙○○    │          │
├─┼───────────┼─────┼─────┤
│二│作案用白色短袖上衣1件 │同上      │          │
├─┼───────────┼─────┼─────┤
│三│作案用深色牛仔褲1件   │同上      │          │
├─┼───────────┼─────┼─────┤
│四│作案用半罩式安全帽1頂 │同上      │          │
└─┴───────────┴─────┴─────┘
附表四（扣案贓物，均已發還被害人）
┌─┬───────────┬─────┬─────┐
│  │ 扣案物               │所有人    │備註      │
├─┼───────────┼─────┼─────┤
│一│支票1張（票號UA0000000│戌○○○  │已領回    │
│  │號）                  │          │          │
├─┼───────────┼─────┼─────┤
│二│紅色小皮包1只         │同上      │同上      │
├─┼───────────┼─────┼─────┤
│三│LV手提袋1只[內含文書資│戊○○    │同上      │
│  │料1份、行動電話1支（序│          │          │
│  │號：00000000000006）] │          │          │
├─┼───────────┼─────┼─────┤
│四│NPY-757號機車1部      │午○○    │同上      │
├─┼───────────┼─────┼─────┤
│五│黑色小皮包1只（內含瑞 │庚○○    │同上      │
│  │士刀4支、指甲刀2支）  │          │          │
├─┼───────────┼─────┼─────┤
│六│玉戒指1只             │癸○○    │同上      │
└─┴───────────┴─────┴─────┘
（以下空白）


司法院資訊處製作；財團法人民間司法改革基金會備份。
